【裁判字號】    90,易,241
【裁判日期】    900412
【裁判案由】    毒品危害防制條例
【裁判全文】
臺灣嘉義地方法院刑事判決                            九十年度易字第二四一號
    聲請簡易判決處刑人  臺灣嘉義地方法院檢察署檢察官
    被      告  甲○○
右列被告因毒品危害防制條例案件，經檢察官聲請簡易判決處刑（九十年度毒偵字第
一六九號）及移送併辦（九十年度毒偵字第二四七號），本院簡易庭認有刑事訴訟法
第四百五十一條之一第四項但書所列情形，移送本院改依通常程序審理，本院判決如
左：
    主  文
甲○○連續施用第二級毒品，累犯，處有期徒刑玖月。
扣案之吸管填充器壹支沒收。
    事  實
一、甲○○前於民國八十五年間因違反麻醉藥品管理條例案件，經本院八十五年度訴
    字第六四四號判處有期徒刑五月，如易科罰金以三百元折算一日確定；又於八十
    六年間因違反麻醉藥品管理條例案件，經本院八十六年度易字第一三五五號判處
    有期徒刑六月，如易科罰金以三百元折算一日確定，上開刑罰後接續執行，於八
    十七年四月三十日假釋付保護管束，八十七年五月二十四日假釋期滿未據撤銷，
    以執行完畢論。又因施用毒品案件，經本院裁定送觀察、勒戒後，因認無繼續施
    用毒品之傾向，由臺灣嘉義地方法院檢察署檢察官於八十八年十二月二十七日以
    八十八年度毒偵字第七○五號為不起訴處分確定。復因施用毒品案件，再經本院
    裁定送觀察、勒戒後，因認有繼續施用毒品之傾向，由臺灣嘉義地方法院檢察署
    檢察官向本院聲請簡易判決處刑及強制戒治，分別為本院八十九年度簡字第四三
    五號判處有期徒刑六月，如易科罰金以三百元折算一日，於八十九年九月十一日
    確定，迄未執行，以及本院八十九年度毒聲字第六六四號裁定令入戒治處所施以
    強制戒治一年，後因無繼續戒治之必要，又經本院八十九年度毒聲字第四六九號
    裁定停止戒治，所餘期間付保護管束，期間自八十九年十月十七日起至九十年四
    月二十七日始行屆期。詎仍不知悔改，基於概括之犯意，先後於九十年一月二十
    三日內某時及九十年一月三十日下午一時四十分許回溯九十六小時內某時，分別
    在其嘉義縣溪口鄉本厝村厝子十三號住處及不詳地點，施用不詳數量之第二級毒
    品安非他命共二次，嗣於九十年二月九日上午十時四十分許回溯九十六小時內某
    時，又在不詳地點施用不詳數量之第二級毒品安非他命一次。隨之於九十年一月
    三十日上午十一時三十分許，為警在前址住處查獲，並扣得其所有供施用毒品之
    吸管填充器一支，又經警採集尿液送驗呈第二級毒品安非他命陽性反應；另於九
    十年二月九日上午十時四十分許，經臺灣嘉義地方法院檢察署觀護人室採尿員採
    集尿液送驗亦呈第二級毒品安非他命陽性反應，始查獲全情。
二、案經嘉義縣警察局水上分局報告臺灣嘉義地方法院檢察署檢察官偵查後聲請以簡
    易判決處刑及移送併辦，本院改適用通常程序審理。
    理  由
一、訊據被告甲○○對於右揭事實坦承不諱（九十年度易字第二四一號卷第二十九頁
    審判筆錄），核與其尿液經採集送驗均呈第二級毒品安非他命陽性反應結果相符
    ，有長榮管理學院及臺灣檢驗科技股份有限公司分別出具之篩檢陽性報告及濫用
    藥物尿液檢驗報告各一份附卷（九十嘉水三字第○八○○號卷第七頁、九十年度
    毒偵字第二四七號卷第三頁）足稽，復有扣案之吸管填充器一支可資佐證。又被
    告曾因施用毒品案件，經本院裁定送觀察、勒戒後，因認無繼續施用毒品之傾向
    ，由臺灣嘉義地方法院檢察署檢察官於八十八年十二月二十七日以八十八年度毒
    偵字第七○五號為不起訴處分確定，復因施用毒品案件，再經本院裁定送觀察、
    勒戒後，因認有繼續施用毒品之傾向，由臺灣嘉義地方法院檢察署檢察官向本院
    聲請簡易判決處刑及強制戒治，分別為本院八十九年度簡字第四三五號判處有期
    徒刑六月，如易科罰金以三百元折算一日，於八十九年九月十一日確定，以及本
    院八十九年度毒聲字第六六四號裁定令入戒治處所施以強制戒治一年，嗣因無繼
    續戒治之必要，又經本院八十九年度毒聲字第四六九號裁定停止戒治，所餘期間
    付保護管束，期間自八十九年十月十七日起至九十年四月二十七日始行屆期，均
    有卷附之前開裁定、判決、不起訴處分書、臺灣嘉義地方法院檢察署檢察官戒治
    處分執行指揮書、臺灣嘉義地方法院檢察署檢察官執行保護管束指揮書各一份足
    查（九十年度簡字第一四一號卷第六頁至第七頁，九十年度易字第二四一號卷第
    十八頁至第二十三頁）。因之，被告自白核與事實相符，事證明確，其三犯施用
    毒品犯行洵堪認定。
二、按安非他命係毒品危害防制條例第二條第一項第二款所定之第二級毒品。被告前
    因施用毒品案件，經本院裁定送觀察、勒戒後，因認無繼續施用毒品之傾向，由
    檢察官為不起訴處分確定後，再因施用毒品案件，經本院裁定送觀察、勒戒後，
    因認有繼續施用毒品之傾向，復由臺灣嘉義地方法院檢察署檢察官聲請簡易判決
    處刑，並經本院判處有期徒刑六月，如易科罰金以三百元折算一日，其於上開判
    決確定後復施用第二級毒品安非他命。核其所為，係犯毒品危害防制條例第十條
    第二項之施用第二級毒品罪。其施用第二級毒品前、後持有第二級毒品之低度行
    為，應為施用第二級毒品之高度行為所吸收，不另論罪。被告先後施用毒品之行
    為，時間緊接，方法雷同，所犯係構成要件相同之罪名，顯係基於概括犯意為之
    ，為連續犯，應依刑法第五十六條規定論以一罪，並加重其刑。檢察官雖僅就被
    告於九十年一月二十三日內某時施用毒品之犯罪事實聲請簡易判決處刑，未論及
    其他部分，然檢察官就犯罪事實一部聲請簡易判決處刑者，其效力及於全部，本
    件被告其他施用毒品之犯罪事實既與聲請簡易判決處刑部分之犯罪事實具有連續
    犯之裁判上一罪關係，已如前述，本院自得併予審理。另查被告前於八十五年間
    因違反麻醉藥品管理條例案件，經本院八十五年度訴字第六四四號判處有期徒刑
    五月，如易科罰金以三百元折算一日確定；又於八十六年間因違反麻醉藥品管理
    條例案件，經本院八十六年度易字第一三五五號判處有期徒刑六月，如易科罰金
    以三百元折算一日確定，上開刑罰後接續執行，於八十七年四月三十日假釋付保
    護管束，八十七年五月二十四日假釋期滿未據撤銷，以執行完畢論，有臺灣嘉義
    地方法院檢察署刑案資料查註紀錄表、臺灣高等法院被告全國前案紀錄表各一份
    在卷（九十年度毒偵字第二四七號卷第五頁至第八頁，九十年度易字第二四一號
    卷第四頁至第六頁）可按，其受有期徒刑之執行完畢，五年以內再犯本件有期徒
    刑以上之罪，為累犯，應依刑法第四十七條規定，遞加重其刑。爰審酌被告前曾
    施用毒品，獲邀寬典予不起訴處分後，猶不思悔改，屢屢施用毒品，顯乏禁絕毒
    害之決心，及犯罪之動機、目的、方法，及坦認犯罪、態度良好等一切情狀，量
    處如主文所示之刑，以示懲儆。
三、末扣案之吸管填充器一支，係被告所有以供施用毒品之物，業據其自承在卷（九
    十嘉水警三字第○八○○號卷第三頁偵訊筆錄），應依刑法第三十八條第一項第
    二款規定宣告沒收。
據上論斷，應依刑事訴訟法第四百五十二條、第二百九十九條第一項前段，毒品危害
防制條例第十條第二項，刑法第十一條前段、第五十六條、第四十七條、第三十八條
第一項第二款，判決如主文。
本案經檢察官張長樹到庭執行職務。
中      華      民      國    九十      年      四      月     十二     日
                                      臺灣嘉義地方法院刑事第二庭
                  法  官  張  道  周
右正本證明與原本無異。
如不服本判決，應於判決送達後十日內向本院提出上訴狀( 應附繕本 )。
中      華      民      國    九十      年      四      月     十三     日
                                          書記官  王  佩  湘
附錄本判決論罪法條全文
毒品危害防制條例第十條第二項
施用第二級毒品者，處三年以下有期徒刑。


司法院資訊處製作；財團法人民間司法改革基金會備份。
